# 求助陈版（ A 原持股 + 子公司 B 新增持股）商誉如何计算

提问人：shiyeqian 时间：2021-08-12 12:16:00
如题，A控股B100%。 2020 年A参股C，持股20%权益法核算，投资成本 150 万，损益调整 100 万合计 250 万。 2021 年B非同一控制下收购C80%股权，达成控制，支付对价 1200 万，C可辨认净资产公允价值 1000 万。假设支付对价公允，100%股权对价为 1500 万。
怎么处理？
1 、B单户长投 1200 万
2 、B合并长投 1200 万，公允价值份额 800 万，产生商誉 400 万？？
3 、A单户，因子公司B控制C，转为成本法核算？长投账面值 250 万。
4 、A合并，原长投20%转为公允价值 300 万确认 50 万投资收益。以A合并角度看，长投300+1200，商誉 500 ？？
看了以往的帖子，商誉跟着控制权走，同控新增的时候，把商誉整个带走，那 2 以及 4 商誉不等正确吗？

回答人：chenyiwei
你的理解基本合理。商誉的处理由于采用母公司观，因此在某些地方存在逻辑矛盾，例如此处的A、B合并报表层面对同一被投资方的商誉金额不一致。